【裁判字號】    90,訴,380
【裁判日期】    900425
【裁判案由】    毒品危害防制條例
【裁判全文】
臺灣臺北地方法院刑事判決                            九十年度訴字第三八號
    公  訴  人  臺灣臺北地方法院檢察署檢察官
    被      告  甲○○
右列被告因毒品危害防制條例案件，經檢察官提起公訴（九十年度毒偵緝字第六六號
），本院判決如左：
    主  文
甲○○施用第一級毒品，累犯，處有期徒刑捌月，扣案之第一級毒品海洛因壹包（淨
重零點壹公克）及注射針筒壹支均沒收銷燬之；又施用第二級毒品，累犯，處有期徒
刑伍月；應執行有期徒刑壹年，扣案之第一級毒品海洛因壹包（淨重零點壹公克）及
注射針筒壹支均沒收銷燬之。
    事  實
一、甲○○前有麻藥、煙毒、恐嚇、妨害自由及贓物多項前科，民國八十四年間又因
    犯施用毒品罪，經本院判處有期徒刑三年八月確定，而於八十八年五月十三日執
    行完畢；仍不知悔改，復因施用第二級毒品安非他命案件，經臺灣板橋地方法院
    八十八年度毒聲字第三○七號裁定送觀察、勒戒後，認無繼續施用毒品之傾向，
    經臺灣板橋地方法院檢察署檢察官於八十八年七月二十六日以八十八年度偵緝字
    第九七四號不起訴處分確定。詎甲○○於五年內，再於八十九年一月二十五日下
    午三時許，在台北市某處友人家中，施用第二級毒品安非他命一次；又於八十九
    年一月二十七日下午二時二十分許經警製作筆錄採尿前二十六小時內某時，在不
    詳處所，施用第一級毒品海洛因一次；嗣於八十九年一月二十七日上午十一時許
    ，在臺北市○○區○○路二七八巷七號甲○○友人林明宗擺設之檳榔攤前為警查
    獲，並經警於該檳榔攤抽屜內扣得第一級毒品海洛因一包（淨重零點壹公克）及
    注射針筒壹支；經依本院以八十九年度毒聲字第一二三二號裁定送觀察、勒戒後
    ，有繼續施用毒品傾向。
二、案經臺北市政府警察局少年警察隊報請臺灣臺北地方法院檢察署檢察官偵查起訴
    。
    理  由
一、訊據被告甲○○坦承有施用安非他命犯行，惟矢口否認有施用海洛因行為，經查
    ：將被告甲○○於八十九年一月二十七日下午二時二十分許在警局所採之尿液，
    送廣益醫事檢驗所以ＥＩＡ酵素免疫分析法初步檢驗，氣相層析質譜儀法確認，
    檢驗結果認該尿液中呈第一級毒品代謝物嗎啡及甲基安非他命之陽性反應，此有
    廣益醫事檢驗所濫用藥物檢驗報告卷可稽。復按海洛英經注射入人體後，尿液中
    能否驗出代謝物嗎啡陽性反應與其投與量、投與途徑、個人體質、採尿時間與檢
    測儀器之精密度等諸多因素有關，僅憑尿液中呈代謝物嗎啡陽性反應，固無法確
    實推斷吸食時間距採集時間之長短，然最長可能不會超過二十六小時，此業經行
    政院衛生署藥物食品檢驗局（八一）藥檢壹字第八一一四八八五號函示明確；是
    被告於右揭採取尿液前回溯二十六小時內之某時有非法施用第一級毒品海洛英之
    犯行堪予認定。又被告前因施用毒品案件，經臺灣板橋地方法院法院八十八年度
    毒聲字第三○七號裁定送觀察、勒戒後，認無繼續施用毒品之傾向，經臺灣板橋
    地方法院檢察署檢察官於八十八年七月二十六日以八十八年度偵緝字第九七四號
    不起訴處分確定。詎甲○○於五年內，再於八十九年一月二十五日下午三時許，
    在台北市某處友人家中，施用第二級毒品安非他命一次；又於八十九年一月二十
    七日下午二時二十分許經警製作筆錄採尿前二十六小時內某時，在不詳處所，施
    用第一級毒品海洛因一次；經依本院以八十九年度毒聲字第一二三二號裁定送觀
    察、勒戒後，有繼續施用毒品傾向，此有該不起訴處分書正本、臺灣臺北看守所
    九十年二月二十三日北所衛字第○九一九號函送之有無繼續施用毒品傾向證明書
    及臺灣臺北地方法院檢察署刑案資料查註紀錄表附卷可按；是被告於前次施用毒
    品案件經不起訴處分確定後，五年內再施用第一級毒品海洛因及施用第二級毒品
    安非他命，經送觀察、勒戒後，有繼續施用毒品傾向，事證明確，其犯行堪以認
    定，應依法論科。
二、按海洛因係毒品危害防制條例第二條第一款所稱之第一級毒品、安非他命係毒品
    危害防制條例第二條第二項第二款所稱之第二級毒品，核被告甲○○施用海洛因
    之行為，係犯毒品危害防制條例第十條第一項之施用第一級毒品罪、施用安非他
    命之行為，係犯毒品危害防制條例第十條第二項之施用第二級毒品罪，而被告持
    有海洛因及安非他命後，進而施用，其持有之低度行為應被施用之高度行為所吸
    收，不另論其持有第一、二級毒品罪。又被告既非同時施用第一級及第二級毒品
    ，且施用之方法復有不同，則被告所犯前開二罪間，乃犯意各別，罪名不同，應
    分論併罰之。公訴人認被告施用第一級及第二級毒品之時間，均係於八十九年一
    月二十七日採尿前九十六小時內所施用，未區別施用第一級毒品及第二級毒品之
    犯行不同即逕論以連續犯關係，尚有未洽。又被告前於八十四年間因犯施用毒品
    罪，經本院判處有期徒刑三年八月確定，而於八十八年五月十三日執行完畢，有
    臺灣高等法院被告全國前案紀錄表在卷可稽，其於五年內，再犯本件最重本刑為
    有期徒刑以上之二罪，均為累犯，均應依刑法第四十七條之規定，加重其刑。爰
    審酌被告前經觀察、勒戒後，未把握自新機會，又違反禁令，非法吸用足以導致
    精神障礙及生命危險之成癮性化學合成藥物，且素行欠佳，及其犯罪之動機、目
    的、所受之刺激、手段、智識程度，所生危害及犯罪後態度等一切情狀，分別各
    量處如主文所示之刑，並定其執行刑，以資懲儆。至扣案之第一級毒品海洛因一
    包（淨重零點壹公克）及注射針筒壹支；分係毒品及專供施用毒品之器具，不問
    屬於犯人與否，均應依法宣告沒收銷燬之。
據上論斷，應依刑事訴訟法第二百九十九條第一項前段，毒品危害防制條例第十條第
一項、第二項、第十八條第一項，刑法第十一條前段、第四十七條、第五十一條第五
款，判決如主文。
本案經檢察官楊朝森到庭執行職務
中      華      民      國      九十      年      四      月  二十五    日
                                      臺灣臺北地方法院刑事第一庭
                                          法  官
右正本證明與原本無異。
如不服本判決，應於判決送達後十日內，向本院提出上訴狀。
                                          書記官
中      華      民      國      九十      年      四      月            日


司法院資訊處製作；財團法人民間司法改革基金會備份。
